【裁判字號】    89,交易,192
【裁判日期】    900131
【裁判案由】    公共危險
【裁判全文】
臺灣彰化地方法院刑事判決                        八十九年度交易字第一九二號
    公  訴  人  臺灣彰化地方法院檢察署檢察官
    被      告  甲○○
右列被告因公共危險案件，經檢察官聲請以簡易判決處刑（八十九年度偵字第六五八
九號），本院認應以通常程序審理，判決如左：
    主  文
甲○○無罪。
    理  由
一、公訴意旨如附件檢察官聲請簡易判決處刑書。
二、按犯罪事實應依證據認定之，無證據不得推定其犯罪事實；又不能證明被告犯罪
    者，應諭知無罪之判決，刑事訴訟法第一百五十四條、第三百零一條第一項前段
    分別定有明文。並事實之認定，應憑證據，如未能發現相當證據，或證據不足以
    證明，自不能以推測或擬制之方法以為裁判基礎；且認定不利被告之事實，須依
    積極證據，苟積極證據不足為不利於被告事實之認定時，即應為有利於被告之認
    定，更不必有何有利之證據，最高法院三十年上字第八一六號、四十年臺上字第
    八六號判例足資參照。
三、訊據被告甲○○，固坦承有酒後駕車之行為，惟否認已達不能安全駕駛汽車（即
    動力交通工具）之程度，辯稱，伊當天中午十二點多只喝一瓶啤酒，約下午一點
    多就開車要回家，下午一時四十五分左右在國道高速公路南下一百九十公里又六
    百公尺處行駛外側車道，因乙○○同向駕駛汽車由中間車道（該路段有三線車道
    ）往外側車道變換車道失當致二車發生碰撞，是乙○○駕駛有過失，並非伊駕駛
    有過失，伊自信當時仍能安全駕駛等語。經查：
    （一）前開甲○○與乙○○行車事故，業經警馳赴現場處理，製有二人之筆錄、
          道路交通事故調查報告表、並攝有現場相片十幀附卷可憑，綜據該些資料
          ，前開路段限速為時速一百公里，而乙○○係無超速，由中間車道變換至
          外側車道時，所駕車輛右後車尾為同向行駛於外側車道駛至，亦無超速，
          由甲○○所駕車輛之車頭撞及之事實可加確定。按諸高速公路交通管制規
          則第十一條規定：「汽車在行駛途中，不得驟然或任意變換車道，如欲超
          越前車或變換車道時，應先顯示方向燈告知前後車輛，並保持安全距離及
          間隔，方得超越或變換車道。」，是前開行車事故，顯係乙○○駕駛車輛
          未注意保持安全距離，驟然變換車道不當所肇，甲○○駕駛車輛依原車道
          直行，遇突發情況難予防範，應無肇事因素，經乙○○申請由台灣省彰化
          縣區車輛行車事故鑑定委員會鑑定結果，亦同此見解，有鑑定意見書在卷
          可。
    （二）被告於前開行車事故後，由警施測得呼氣中所含酒精濃度為每公升０．五
          四毫克，有測試條附卷可按。公訴人援引卷附法務部調查局第六處林棟樑
          博士所編製「血液中酒精濃度與酒醉程度及呈現症狀之關係表」與駱宜安
          編製「刑事鑑識學」之「酒精在血液內濃度及其對人的影響」表，認被告
          當時因酒精作用力影響，已致肌肉協調能力受損、反應與判斷力均遲鈍，
          已係不能安全駕駛車輛，致生前開行車事故，固非無據。但上開表載內容
          係屬一般統計、調查數值，針對本案被告是否必定適用，尚有疑問。況依
          法務部法88檢字第００一六六九號函示參考德國、美國之認定標準，對於
          吐氣中所含酒精濃度已達每公升０．五五毫克以上者，肇事率為一般正常
          人之十倍，認為已達不能安全駕駛之標準（，犯有刑法第一百八十五條之
          三之罪），則被告前開測定值，尚未逾法務部所示構成違犯前開罪名之通
          案標準至明。另訊之證人即處理之警員王俊傑證述，當時被告之精神狀態
          尚好，因測試結果有超過標準（指呼氣中酒精濃度逾每公升０．二五毫克
          ），才依法處理，但被告並沒有很醉，而與平常人有差別等語。並依其所
          填製附卷的刑法第一百八十五條之三案件測試觀察紀錄表僅打勾一欄「因
          嫌疑人（即被告）有駕車肇事跡象，顯然無法安全駕駛」，而就諸如查獲
          、測試或訊問過程，被告是否有語無倫次、意識模糊、注意力無法集中、
          呆滯木僵、大笑、多話等情事均係打叉，表示無此情狀。惟前開行車事故
          ，被告並無肇事原因，已述於上，故警員所載勾「被告有駕車肇事跡象，
          顯然無法安全駕駛」一項並不確實，足證被告實際上應無不能安全駕駛情
          事。
      綜上，認被告所辯可加採信，此外，復查無其他積極證據足認被告有公訴人所
      指之犯行，公訴人所認尚有未洽，被告犯罪不能證明，揆諸前揭法例，自應諭
      知被告無罪之判決。
據上論斷，應依刑事訴訟法第四百五十二條、第四百五十一條之一第四項第三款、第
三百零一條第一項，判決如主文。
本案經檢察官吳憲明到庭執行職務。
中      華      民      國      九十      年      一      月    三十一  日
                                臺灣彰化地方法院交通法庭
                                      法      官    洪  榮  謙
右正本證明與原本無異。
如不服本判決，應於判決送達後十日內向本院提出上訴狀（須附繕本）。
告訴人或被害人對於判決如有不服具備理由請求檢察官上訴者，其上訴期間之計算係
以檢察官收受判決正本之日期為準。
                                      法院書記官    梁  高  賓
中      華      民      國      九十      年      一      月    三十一  日


司法院資訊處製作；財團法人民間司法改革基金會備份。
